JULIEN DHUY

DEVELOPPEUR WEB BACK-**END**

Informations personnelles



JULIEN DHUY



lgcvc91@gmail.com



06 60 73 02 61



Github: julien93130fr

Compétences

Front-End: HTML-CSS-Javascript

Back-End: PHP-MySQL

Frameworks: Bootstrap - React -

Symfony - NodeJs

CMS: WordPress - Elementor

IDE: Visual Studio Code

Environnement de développement :

MAMP

Management

Oualités

- Rigueur
- Autonomie
- Capacité d'adaptation

Centres d'intérêt

Sports : Fitness et jogging

Profil

Fort d'une expérience de près de 10 ans dans le management d'équipes dans le secteur de la logistique, je me reconvertis dans le développement web. Passionné par la programmation, rigoureux et autonome, je souhaite rejoindre une équipe de développeurs Back-End.

Expériences Professionnelles

Développeur Wordpress

Responsable de service - Récéption -

de juil. 2016 à janv. 2022

Préparation

Id-Logistics (groupe internationale) pour les clients Marionnaud et L'Occitane.

- Encadrer des managers et des opérateurs (6 managers et entre 30 à 90 opérateurs)
- · Gérer les effectifs et les planning
- Communiquer régulièrement avec les clients et les fournisseurs

Chef d'équipe réception

de juil. 2012 à janv. 2016

Id-Logistics (groupe internationale) pour le client Marionnaud

- Encadrer une équipe de 30 opérationnels
- Gérer la productivité
- Appliquer un cahier des charges clients

Contrôleur logistique Réception

de févr. 2007 à juin 2012

Id-Logistics (groupe internationale) pour le client Norauto

- Contrôler des marchandises logistiques
 - Déclarer les anomalies
- Ranger les marchandises

Agent logisticien

de janv. 2001 à janv. 2007

Intérim

- Préparer les commandes
- Déclarer et vérifier des litiges pour la facturation client.

Formation

Developpement Web Back-End

2023

La Passerelle, Paris

- Programmer avec PHP et Symfony
- Créer des tests unitaires avec PHPUnit
- Concevoir des bases de données, gérer les données SQL et NoSQL
- Déployer des applications avec Docker, CI/CD : approche DevOps

Developpement Web Full-Stack

2022

La Passerelle, Paris

- Intégrer des interfaces utilisateurs en HTML CSS Javascript
- Utiliser la librairie React
- Créer un projet d'escape game en collaboration entre UX UI et développeur avec symfony - Javascript
- Développer sa culture numérique : agilité, no-code, écologie numérique